臺北高等行政法院裁定
                                      110年度救字第612號
聲  請  人　姜廣利

上列聲請人因與相對人臺北市交通事件裁決所間訴訟救助事件，
對於本院中華民國110年9月28日110年度救再字第492號裁定，聲
請再審（本院110年度救再字第529號），並聲請訴訟救助，就訴
訟救助部分，本院裁定如下：
　　主  文
聲請駁回。
聲請訴訟費用由聲請人負擔。
　　理  由
一、按「當事人無資力支出訴訟費用者，行政法院應依聲請，以
    裁定准予訴訟救助。但顯無勝訴之望者，不在此限。」「聲
    請人無資力支出訴訟費用之事由應釋明之。」「前項釋明，
    得由受訴行政法院管轄區域內有資力之人出具保證書代之。
    」行政訴訟法第101條、第102條第2項、第3項分別定有明文
    ；又「行政訴訟法第101條所謂無資力，係指窘於生活，且
    缺乏經濟上之信用者而言。」最高行政法院97年裁聲字第18
    號裁定可資參照。而當事人無資力支出訴訟費用而聲請訴訟
    救助者，關於無資力支出訴訟費用之事由，應提出可使行政
    法院信其主張為真實且能即時調查之證據以釋明之，此觀行
    政訴訟法第102條第2項及第176條準用民事訴訟法第284條之
    規定自明。末按法院調查聲請人是否無資力支出訴訟費用，
    專就聲請人提出之證據為之，如聲請人未提出證據，或依其
    提出之證據，未能信其無資力支出訴訟費用之主張為真實，
    即應將其聲請駁回。
二、本件聲請人對本院110年度救再字第529號訴訟救助事件聲請
    訴訟救助，其聲請意旨略謂：聲請人為中低收入戶，且本件
    物證齊全，聲請人必有勝訴之望，並檢附臺北市松山區公所
    109年度低收入戶及中低收入戶總清查結果通知書（下稱系
    爭通知書），以為無資力之釋明。惟查，系爭通知書僅得認
    第三人姜榮昇於臺北市109年度中低收入戶總清查審核結果
    為合格，而聲請人為該戶全戶列計人口之一之情事，然尚不
    足以釋明聲請人缺乏經濟上的信用而無資力繳納提起本件再
    審裁判費僅新臺幣300元之事實。是聲請人為本件訴訟救助
    的聲請，仍應就其窘於生活，且缺乏經濟上的信用，致無資
    力支出訴訟費用的事由，提出其他可使本院信其主張為真實
    且能即時調查的證據以釋明之，或提出保證書以代之。惟聲
    請人並未提出其他可使本院信其主張為真實且能即時調查的
    證據，以釋明其窘於生活且缺乏經濟上信用致無資力支出訴
    訟費用的事由，或提出保證書以代之，俾供本院審酌。從而
    ，依前揭規定及說明，本件聲請人訴訟救助的聲請，應予駁
    回。
三、據上論結，本件聲請為無理由。依行政訴訟法第104條、民
    事訴訟法第95條、第78條，裁定如主文。
中　　華　　民　　國　　110　 年　　10　　月　　13 　 日
                      臺北高等行政法院第六庭
                                審判長法  官　陳  心  弘
                                      法  官　林  淑  婷
                              　　　  法  官　高  維  駿
上為正本係照原本作成。
不得抗告。
中　　華　　民　　國　　110　 年　　10　　月　　13 　 日
                                      書記官  林  苑  珍